lt-LT: Orkestrinės stygos šerdies medžiaga: Kompozitinė / hibridinė; Žarninė; Plieninė; Sintetinė (perlono / nailono); Kita
ru: Материал сердечника оркестровой струны: Композитный/гибридный; Жила; Сталь; Синтетический (перлон/нейлон); Другое
tr: Orkestra teli çekirdek malzemesi: Kompozit/Hibrit; Bağırsak; Çelik; Sentetik (perlon/naylon); Diğer
el: Ορχηστικό συμβολοσειρά υλικό πυρήνα: Σύνθετο/Υβριδικό; Έντερο; Ατσάλι; Συνθετικό (perlon/nylon); Άλλο
es: Material principal la cuerda orquestal: Compuesto/híbrido; Tripa; Acero; Sintético (perlón/nailon); Otro
da: Kernemateriale i orkesterstreng: Komposit/hybrid; Tarm; Stål; Syntetisk (perlon/nylon); Andet
ro-RO: Materiale de bază pentru instrumentele cu coarde din orchestra: Compozit/hibrid; Maț; Oțel; Sintetic (perlon/nailon); Altele
zh-CN: 管弦乐琴弦芯材: 复合/混合; 羊肠; 钢; 合成（潘纶/尼龙）; 其他
th: เนื้อหาหลักสำหรับเครื่องสายวงออร์เคสตรา: คอมโพสิต/ไฮบริด; เอ็นสัตว์; เหล็ก; สังเคราะห์ (เพอร์ลอน/ไนลอน); อื่นๆ
hu: Zenekari húros hangszer húrmagjának anyaga: Kompozit/hibrid; Bél; Acél; Szintetikus (perlon/nejlon); Egyéb
pt-BR: Corda orquestral material do núcleo: Composto/híbrido; Tripa; Aço; Sintético (perlon/nylon); Outros
bg-BG: Материал на сърцевината на оркестрова струна: Композитен/Хибриден; Черва; Стомана; Синтетичен (перлон/найлон); Друго
it: Materiale dell'anima delle corde orchestrali: Composito/ibrido; Budello; Acciaio; Sintetico (perlon/nylon); Altro
nl: Orkestsnaar kernmateriaal: Composiet/hybride; Darm; Staal; Synthetisch (perlon/nylon); Overige
fr: Matériau de l’âme de la corde d’orchestre: Composite/Hybride; Boyau; Acier; Synthétique (perlon/nylon); Autre
sl-SI: Material jedra orkestralne strune: Kompozit/hibrid; Črevo; Jeklo; Sintetika (perlon/najlon); Drugo
sv: Orkestersträngs kärnmaterial: Komposit/hybrid; Tarm; Stål; Syntetisk (perlon/nylon); Övrigt
de: Kernmaterial der Orchesterstreichersaite: Komposit/Hybrid; Darm; Stahl; Synthetik (Perlon/Nylon); Sonstige
ko: 오케스트라 현 코어 소재: 복합재/하이브리드; 거트; 스틸; 합성(펄론/나일론); 기타
hr-HR: Orkestarski niz core materijal: Kompozitno/hibridno; Crijevo; Čelik; Sintetika (perlon/najlon); Ostalo
ja: オーケストラストリングコア素材: コンポジット/ハイブリッド; ガット; スチール; 合成素材 (ペルロン/ナイロン); その他
cs: Základní materiál orchestrální struny: Kompozit/hybrid; Střevo; Ocel; Syntetika (perlon/nylon); Ostatní
pl: Ciąg znaków orkiestrowych materiału rdzenia: Kompozyt/hybryda; Jelito; Stal; Syntetyk (perlon/nylon); Inne
vi: Chất liệu cốt lõi cho dàn nhạc dây: Composite/Lai; Ruột; Thép; Tổng hợp (perlon/nylon); Khác
sk-SK: Základný materiál orchestrálnej struny: Kompozit/hybrid; Črevo; Oceľ; Syntetika (perlon/nylón); Iný
nb: Kjernemateriale i orkesterstreng: Kompositt/hybrid; Tarm; Stål; Syntetisk (perlon/nylon); Annet
zh-TW: 管弦樂器弦芯材質: 複合材料/混合; 羊腸; 鋼; 合成纖維 (珀綸/尼龍); 其他
pt-PT: Material central da cadeia orquestral: Composto/híbrido; Tripa; Aço; Sintético (perlon/nylon); Outro
en: Orchestral string core material: Composite/Hybrid; Gut; Steel; Synthetic (perlon/nylon); Other
fi: Orkesterisoittimen kielten ydinmateriaali: Komposiitti/hybridi; Suoli; Teräs; Synteettinen (perlon/nailon); Muu